臺灣臺北地方法院刑事判決
111年度審交簡上字第2號
上  訴  人  臺灣臺北地方檢察署檢察官
被      告  謝東穎


上列上訴人因被告過失傷害案件，不服本院於民國110年11月22
日所為110年度審交簡字第235號第一審簡易判決（起訴案號：11
0年度偵字第6907號），提起上訴，本院管轄之第二審合議庭判
決如下：
    主      文
上訴駁回。
    事實及理由
一、按被告經合法傳喚，無正當之理由不到庭者，得不待其陳述
    ，逕行判決，刑事訴訟法第371條定有明文。次按對於簡易
    判決處刑不服而上訴者，得準用上開規定，此觀刑事訴訟法
    第455條之1第3項之規定自明。本件被告謝東穎經本院合法
    傳喚，而於本院審理期日無正當理由未到庭，此有本院傳票
    送達證書、刑事報到單、臺灣高等法院被告前案紀錄表在卷
    足參，爰不待其陳述，逕為一造辯論判決。
二、本案經本院管轄第二審合議庭審理結果，除證據部分增列「
    被告謝東穎於民國111年2月22日、同年5月10日本院準備程
    序時之自白」、「告訴人徐子淇於111年2月22日、同年5月1
    0日本院準備程序、同年6月21日本院審理時之指述」外，認
    第一審判決以被告所為，係犯刑法第284條前段之過失傷害
    罪，處有期徒刑4月，得易科罰金，緩刑2年，並應履行損害
    賠償【即給付告訴人新臺幣（下同）30萬元，並按月分期履
    行，至給付完畢為止】，核其認事用法、量刑，暨給予被告
    附條件緩刑之諭知均無不當，應予維持，並引用第一審簡易
    判決記載之犯罪事實及理由（如附件）。
三、檢察官上訴意旨略以：被告僅於110年11月5日即原審110年1
    1月22日判決前按時給付，第二期即遲延至110年12月8日且
    僅付3萬元，顯已無依緩刑所附條件履行之意願，則原審判
    決以「被告同意給付告訴人30萬元作為民事賠償之先行給付
    」為其量刑暨諭知緩刑之基礎，已有變動，是否妥適，容有
    疑義，爰請求撤銷原判，更為適法之判決等語。
四、按量刑之輕重及緩刑之宣告，係事實審法院得依職權自由裁
    量之事項，茍已斟酌刑法第57條各款所列情狀而未逾越法定
    刑度，則不得遽指為違法；又刑罰之量定屬法院自由裁量之
    職權行使，但仍應審酌刑法第57條所列各款事由及一切情狀
    ，為酌量輕重之標準，並非漫無限制，在同一犯罪事實與情
    節，如別無其他加重或減輕之原因，下級法院量定之刑，亦
    無過重或失輕之不當情形，則上級法院對於下級法院之職權
    行使，原則上應予尊重（最高法院72年台上字第6696號判決
    同斯旨）。經查：
　㈠被告於本院準備程序中均已坦承，並有原審判決所引用之證
    據在卷可資佐證，足認被告確係犯刑法第284條前段之過失
    傷害罪。原審以本案事證明確，並充分審酌被告坦承之犯後
    態度、智識程度、生活狀況，暨被告正依調解條件分期履行
    賠償，屆至本院111年6月21日言詞辯論終結前，僅尚餘10萬
    元待履行（註：被告陳稱其於雙方所約定期間，係因自身家
    中變故、辦理長輩喪事，方致其經濟窘迫，未能完全照調解
    筆錄所訂方式履行或一度有所延誤），復經告訴人於原審及
    本院審理時均到庭表示：上訴目的是為確保權益不會受損，
    若被告願意履行，我願意等待（見原審卷第67頁，本院審交
    簡上卷第59至60、73至74頁）等一切情狀，量處如上開所示
    之刑，並宣告附條件緩刑，均已詳予斟酌刑法第57條各款所
    列情形，亦具體說明量刑之理由，核無逾越法定刑度，或濫
    用自由裁量權限之違法或不當之情事，本院自應予以尊重。
    則檢察官循告訴人請求而上訴指稱被告迄未積極彌補告訴人
    所受損害云云，容有誤會。
　㈡至被告嗣後倘不履行緩刑所附負擔（註：目前尚欠10萬元待
    分期履行），且情節重大，足認原宣告之緩刑難收其預期效
    果，而有執行刑罰之必要者，依刑法第75條之1第1項第4款
    規定，得撤銷其緩刑宣告，附此敘明。
五、準此，檢察官上訴意旨執原審量刑過輕、附條件緩刑基礎有
    所變更為由指謫原判決不當，為無理由，應予駁回。
六、應依刑事訴訟法第455條之1第1項、第3項、第368條、第371
    條、第373條（依法院辦理刑事訴訟案件應行注意事項第159
    點，判決書據上論結部分，得僅引用應適用之程序法條），
    判決如主文。
本案經檢察官白勝文提起公訴，檢察官謝雨青到庭執行職務並提
起上訴，檢察官黃思源、楊舒雯到庭執行職務。
中　　華　　民　　國　　111 　年　　6 　　月　　28　　日
　　　　　　　　　刑事第二十一庭審判長法  官  程克琳
　　　　　　　　　                    法  官  倪霈棻
　　　　　　　　　                    法　官  歐陽儀
上正本證明與原本無異。
不得上訴。
                                      書記官  程于恬
中　　華　　民　　國　　111 　年　　6 　　月　　28　　日
附件：
臺灣臺北地方法院刑事簡易判決
110年度審交簡字第235號
公  訴  人  臺灣臺北地方檢察署檢察官
被      告  謝東穎
上列被告因過失傷害案件，經檢察官提起公訴（110年度偵字第6
907號），嗣被告於本院準備程序中自白犯罪（110年度審交易字
第305號），本院認為宜以簡易判決處刑，裁定逕以簡易判決處
刑如下：
    主      文
謝東穎犯過失傷害罪，處有期徒刑肆月，如易科罰金，以新臺幣
壹仟元折算壹日。緩刑貳年，並應給付徐子淇新臺幣參拾萬元，
給付方式如下：自民國一一○年十一月五日起，按月於每月五日
前給付新臺幣壹拾萬元至全部清償完畢止。
    事實及理由
一、本件犯罪事實及證據，除證據部分應補充「臺北市車輛行車
    事故鑑定會鑑定意見書（見110年度偵字第6907號卷第25至2
    7頁）」、「被告謝東穎於本院準備程序中之自白（見本院1
    10年度審交易字第305號卷第50頁、第66頁）」外，其餘犯
    罪事實及證據均引用檢察官起訴書之記載（如附件）。另補
    充理由：汽車行駛至交岔路口，轉彎車應讓直行車先行，道
    路交通安全規則第102條第1項第7款定有明文，被告謝東穎
    既領有普通小型車駕駛執照，對前開規定自難諉為不知，而
    本案事故發生時並無不能注意之情事，被告竟疏未注意及此
    ，不慎與告訴人徐子淇騎乘之普通重型機車碰撞而肇事，其
    對本件事故之發生有過失至明，且與告訴人身體所受傷害間
    ，有相當因果關係，至為灼然。至臺北市車輛行車事故鑑定
    會固認告訴人超速行駛為肇事之次因（見110年度偵字第690
    7號卷第25至27頁），惟此仍無解於被告對本件車禍所應負
    擔之過失責任，附此敘明。
二、論罪科刑：
(一)核被告謝東穎所為，係犯刑法第284條前段之過失傷害罪。
(二)被告肇事後，在有偵查犯罪職權之公務員發覺為犯嫌前，即
    主動向至現場處理車禍事宜之警員承認其為肇事者，此有臺
    北市政府警察局道路交通事故肇事人自首情形紀錄表1紙附
    卷可查（見110年度偵字第6907號卷第107頁），係對於未發
    覺之犯罪，表示願接受裁判之意，應依刑法第62條前段自首
    之規定，減輕其刑。　
(三)爰審酌被告未讓直行車先行，而致告訴人受有上開傷害，所
    為實有不該，惟被告犯後坦認犯行，並於本院準備程序中同
    意給付告訴人新臺幣（下同）30萬元，作為本案民事損害賠
    償之先行給付，有本院110年10月28日準備程序筆錄在卷可
    查（見本院110年度審交易字第305號卷第67頁），態度尚可
    ，並衡酌被告之過失情節、智識程度、家庭經濟狀況及告訴
    人所受傷勢等一切情狀，量處如主文所示之刑，並諭知易科
    罰金之折算標準，以資懲儆。
(四)被告前因故意犯罪受有期徒刑以上刑之宣告，執行完畢後，
    5年以內未曾因故意犯罪受有期徒刑以上刑之宣告，此有臺
    灣高等法院被告前案紀錄表在卷可稽，被告於犯後已坦承犯
    行，並與告訴人達成部分和解，告訴人亦表示同意給予被告
    附條件緩刑，是其因一時失慮，致罹刑典，信其經此偵、審
    程序及科刑教訓後，應知所警惕而無再犯之虞，本院因認前
    開所宣告之刑，以暫不執行為適當，爰依刑法第74條第1項
    第2款之規定，併予宣告緩刑2年，以啟自新。且為保障告訴
    人權益，併依同法第74條第2項第3款之規定，命被告應依如
    主文所示之給付方式，向告訴人給付如主文所示之金額，且
    此部分依同法第74條第4項規定得為民事強制執行名義，又
    依同法第75條之1第1項第4款規定，受緩刑之宣告而違反上
    開本院所定負擔情節重大，足認原宣告之緩刑難收其預期效
    果，而有執行刑罰之必要者，得撤銷其宣告，併此敘明。
三、依刑事訴訟法第449條第2項、第3項、第454條第2項，刑法
    第284條前段、第62條前段、第41條第1項前段、第74條第1
    項第2款、第2項第3款，刑法施行法第1條之1第1項，逕以簡
    易判決處刑如主文。
四、如不服本件判決，得自收受送達之翌日起20日內，向本院提
    起上訴。
本案經檢察官白勝文提起公訴，檢察官謝雨青到庭執行職務。
中　　華　　民　　國　　110 　年　　11　　月　　22　　日
                  刑事第二十二庭法  官    余欣璇
上正本證明與原本無異。 
如不服本判決應於收受送達後20日內向本院提出上訴書狀，並應
敘述具體理由；其未敘述上訴理由者，應於上訴期間屆滿後20日
內向本院補提理由書（均須按他造當事人之人數附繕本）「切勿
逕送上級法院」。告訴人或被害人如對於本判決不服者，應具備
理由請求檢察官上訴，其上訴期間之計算係以檢察官收受判決正
本之日期為準。因疫情而遲誤不變期間，得向法院聲請回復原狀
。
                                書記官    朱俶伶　
中　　華　　民　　國　　110 　年　　11　　月　　22　　日
附錄本案所犯法條全文：
中華民國刑法第284條
因過失傷害人者，處1年以下有期徒刑、拘役或10萬元以下罰金
；致重傷者，處3年以下有期徒刑、拘役或30萬元以下罰金。
附件
臺灣臺北地方檢察署檢察官起訴書
110年度偵字第6907號
　　被　　　告　謝東穎　
上列被告因過失傷害案件，已經偵查終結，認應提起公訴，茲將
犯罪事實及證據並所犯法條分敘如下：
　　　　犯罪事實
一、謝東穎於民國109年6月1日15時10分許，駕駛車牌號碼00-00
    00號自用小貨車，沿臺北市中正區汀洲路2段由東往西行駛
    ，行經汀洲路2段與重慶南路3段路口時，欲左轉往重慶南路
    3段，原應顯示方向燈，注意前後左右有無障礙或車輛行人
    ，而依當時情形，並無不能注意情事，竟疏未注意及此而貿
    然左轉，適有徐子淇騎乘車牌號碼000-0000號普通重型機車
    沿臺北市中正區汀洲路2段由西往東直行通過該路口，因而
    閃煞不及，撞擊謝東穎車輛之前擋風玻璃，致徐子淇人車倒
    地，受有左側遠端橈、尺骨開放性骨折，左側股骨幹開放性
    骨折、右膝後十字韌帶斷裂、疑似右鼻骨骨折等傷害。
二、案經徐子淇訴由臺北市政府警察局中正第二分局報告偵辦。
　　　　證據並所犯法條
一、證據清單及待證事實：
編號 證據名稱 待證事實 1 被告謝東穎於警詢及本署偵訊時之陳述 被告於上開時地駕車不慎與告訴人徐子淇發生事故之事實。 2 告訴人徐子淇於警詢及本署偵訊時之指訴 全部犯罪事實。 3 道路交通事故現場圖、調查報告表（一）（二）、道路交通事故談話紀錄表、現場及車損照片 被告於上揭時、地，未注意禮讓直行車，致與告訴人車輛發生碰撞之事實。 4 國立臺灣大學醫學院附設醫院診斷證明書 告訴人因本起事故受有左側遠端橈、尺骨開放性骨折，左側股骨幹開放性骨折、右膝後十字韌帶斷裂、疑似右鼻骨骨折等傷害之事實。 5 現場路口監視器錄影畫面光碟1片 告訴人駕車於路口左轉，未禮讓直行車之事實。 
二、核被告所為，係犯刑法第284條前段之過失傷害罪嫌。
三、依刑事訴訟法第251條第1項提起公訴。
　　此　致
臺灣臺北地方法院
中　　華　　民　　國　 110　　年　　6 　　月　　14　　日
　　　　　　　　　　　　　　　檢　察　官　白勝文
本件正本證明與原本無異
中　　華　　民　　國　 110　　年　　7 　　月　　1 　　日
　                          　書　記　官  鍾昕陽　
附錄本案所犯法條全文 
中華民國刑法第284條
因過失傷害人者，處 1 年以下有期徒刑、拘役或 10 萬元以下
罰金；致重傷者，處 3 年以下有期徒刑、拘役或 30 萬元以下
罰金。